臺灣桃園地方法院刑事判決　　　　　　　94年度易字第583 號
聲　請　人　臺灣桃園地方法院檢察署檢察官
被　　　告　甲○○　男　38歲.
上被告因違反毒品危害防制條例案件，經檢察官聲請簡易判決處
刑（94年度毒偵字第49號），本院認不得以簡易判決處刑，改依
通常程序審理（94年度桃簡字939 號），並判決如下：
    主      文
本件公訴不受理。
    理      由
一、本件聲請簡易判決處刑意旨略以：被告甲○○前因施用第二
    級毒品案件，經觀察、勒戒後，認無繼續施用毒品之傾向，
    業經臺灣新竹地方法院檢察署於民國90年3 月23日以90年度
    毒偵字第468 號為不起訴處分確定。又因施用第二級毒品案
    件，經臺灣桃園地方法院檢察署聲請簡易判決處刑，並送強
    制戒治，由本院判處有期徒刑4 月確定，於93年4 月10日執
    行完畢，前開強制戒治則於92年7 月16日執行期滿。詎被告
    甲○○猶不知悔改，再基於施用第二級毒品之犯意，於前開
    強制戒治期滿釋放後5 年內之93年11月26日某時，在桃園縣
    大溪鎮住宅附近，施用第二級毒品安非他命1 次。嗣於93年
    11 月27 日23時50分許，在桃園縣楊梅鎮金龍里金門新村活
    動中心旁為警查獲，並扣得另案犯嫌李財登持有之毒品安非
    他命共毛重0.6 公克，因認為被告甲○○涉係犯毒品危害防
    制條例第10條第2 項之施用第二級毒品罪嫌等語。
二、按已經提起公訴或自訴之案件，在同一法院重行起訴，應諭
    知不受理之判決，並得不經言詞辯論為之，刑事訴訟法第30
    3 條第2 款、第307 條分別定有明文。此乃一事不再理之刑
    事訴訟法上重要原則，蓋對同1 被告之1 個犯罪事實，祇有
    1 個刑罰權，不容重複裁判，故檢察官就同一事實先後兩次
    起訴，法院應依法就後起訴部分諭知不受理之判決；又法院
    對於提起公訴之案件，應先為形式上之審理，如經形式上審
    理後，認為欠缺訴訟要件，即應為形式之判決，毋庸再為實
    體上之審理（詳最高法院55年度臺非字第176 號、72年度臺
    上字第4481號判例參照）；此所謂同一案件，關於實質上一
    罪或裁判上一罪（如刑法第55條及第56條之犯罪）均屬之。
    再者，裁判確定前所觸犯之數罪，各罪間若具有下列3 個要
    件，即有刑法第56條連續犯之適用：（一）主觀上，各犯罪
    係基於一概括犯意而生，亦即多次之犯行自始出於一預定之
    犯意計劃。（二）數行為間具有連續性，亦即於時間、空間
    、場所、機會上具有密切連接之特性而言。（三）所犯數罪
    屬刑法上同一罪名之罪。
三、經查：
（一）本件被告甲○○前於93年11月23日晚間20時50分許，為警
　 　 在桃園縣龍潭鄉○○○○道3 號高速公路南向72公里處查
　　　獲，並扣得第二級毒品安非他命1 包（毛重1.3 公克）後
      ，於93年11月24日在警局為警採尿之結果，呈第二級毒品
      安非他命類陽性反應，因而涉犯違反毒品危害防制條例第
      10條第2 項之施用第二級毒品罪嫌，業經臺灣桃園地方法
      院檢察署檢察官以94年度毒偵字第159 號案件向本院聲請
      簡易判決處刑之事實，除據被告甲○○供明在卷外，並有
      該次採尿之臺灣尖端先進生技醫藥股份有限公司濫用藥物
　　　檢驗報告、臺灣桃園地方法院檢察署檢察官94年度毒偵字
　　　第159 號聲請簡易判決處刑書1 紙在卷可稽，而上開案件
      係於94年3 月10日聲請簡易判決處刑後，於94年3 月29日
      繫屬於本院，本院並於94年3 月30日分94年度桃簡字第72
      2 號被告甲○○違反毒品危害防制條例刑事簡易案件等情
　    ，亦據本院調閱本院94年度桃簡字第722 號刑事簡易案件
      卷宗查證屬實，並有上開案件之本院卷皮及收文章、被告
      甲○○臺灣桃園地方法院檢察署刑案資料查註紀錄表及臺
      灣高等法院被告全國前案紀錄表各1 紙附卷足憑。
（二）本件檢察官聲請簡易判決處意旨則係以被告甲○○於93年
　　　11月26日某時，在桃園縣大溪鎮住宅附近，施用第二級毒
　　　品安非他命1 次等事實，除據被告甲○○於警詢中供承在
  　　卷外，並有昭信科技顧問股份有限公司濫用藥物陽性檢體
    　檢驗報告附卷可佐，而本案係於94年4 月29日繫屬在後等
      節，亦有本院收文章在卷可證。
（三）被告甲○○於本院訊問時供稱：伊自出戒治處所後均陸續
      有施用第二級毒品安非他命，均在其桃園縣大溪鎮下田心
      子119 號住處內，以將第二級毒品置放於玻璃球下以打火
      機燒烤再施用其霧化煙氣之方式施用，後曾經陸續於93年
      底時3 次遭警查獲等情，亦有本院庭訊筆錄在卷可佐（詳
      本案94年度桃簡字第939 號卷94年5 月6 日訊問筆錄第1
      頁至第2 頁稱：「（問：對於簡易判決處刑書之犯罪事實
      有何意見？）我在被抓的前1 天有用過毒品1 次，在我住
      處施用1 次，是將安非他命放在玻璃球下用打火機燒烤再
      施用。（問：還有沒有因施用毒品被查獲？）總共有3 次
      。（問：從何時開始施用，到何時為止？）我從戒治出來
      後都陸陸續續有用，均是二級毒品都在家裡施用，方式都
      如同前所述。」等語）。
  按毒品具有成癮性，服用後會產生依賴性、耐藥性，為協助濫
　用者斷除毒癮，應施予觀察勒戒或強制戒治，否則難以斷其毒
  癮，因此於查獲時，為斷其毒癮依照其所為犯行分別聲請觀察
  勒戒或強制戒治之保安處分，揆之上開說明，被告甲○○前開
  2 案遭查獲採尿之時間在4 日內，時間上相近，且其施用毒品
  之種類均係第二級毒品安非他命，場所復均在其桃園縣大溪鎮
　下田心子119 號住處內，且均係以相同之方法施用，而檢察官
  對被告甲○○所涉犯之上述犯行均以違反毒品危害防制條例第
  10條第2 項之施用第二級毒品罪聲請簡易判決處刑而係屬刑法
  上同一罪名之罪，足證被告甲○○供稱自戒治出所後仍陸續施
  用第二級毒品安非他命，其施用第二級毒品安非他命已經成癮
  之劣習，自屬可採，準此，被告甲○○所為上開2 次遭警查獲
  之犯行，顯係基於概括犯意反覆所為，而為連續犯乙節，應堪
  認定，是本案被告甲○○施用第二級毒品安非他命之犯行，應
  為前案即繫屬在先之臺灣桃園地方法院檢察署檢察官94年度毒
  偵字第159 號聲請簡易判決處刑效力所及。從而，本案檢察官
  於94年3 月17日就有連續犯裁判上一罪關係之同一案件，向本
  院重行聲請簡易判決處刑，並於94年4 月29日繫屬於本院，堪
  認係就同一案件重行聲請簡易判決處刑，揆諸首開二之說明，
  爰不經言詞辯論，逕諭知不受理之判決，並將之移由繫屬在先
  之本院94年度桃簡字第722 號刑事簡易案件併同調查判決。另
  按刑事訴訟法第45 1條第1 項、第3 項規定，聲請簡易判決處
  刑者，與起訴有同一之效力，本件既應諭知不受理判決，依刑
  事訴訟法第452 條之規定，即不能逕依簡易判決處刑而應改依
  通常程序審判，併予敘明。
據上論斷，應依刑事訴訟法第452 條、第303 條第2 款、第307
條，判決如主文。
中　　華　　民　　國　　94　　年　　5 　　月　　13　　日
                刑事第一庭審判長法  官    曾 淑 華
                                法  官    黃 梅 淑
                                法  官    朱 美 璘
上正本證明與原本無異。
如不服本判決應於送達後10日內向本院提出上訴狀（應附繕本）
。
                                書記官    陳 奕 珽
中　　華　　民　　國　　94　　年　　5 　　月　　13　　日
